【裁判字號】    90,易,2194
【裁判日期】    901129
【裁判案由】    傷害
【裁判全文】
台灣台南地方法院刑事判決                          九十年度易字第二一九四號
    公  訴  人  臺灣台南地方法院檢察署檢察官
    被      告  甲○○
右列被告因傷害案件，經檢察官提起公訴（九十年度偵字第七六二四號），本院判決
如左：
    主  文
甲○○傷害人之身體，處拘役貳拾日，如易科罰金，以參佰元折算壹日。
    事  實
一、甲○○係丙○○配偶李建中之姐，為家庭暴力防治法第三條第四款之家庭成員，
    而丙○○、李建中二人分居後為爭取長子李哲緯互不相讓。詎甲○○於民國九十
    年五月五日上午九時許，在台南市○○路○段二四○巷十一號「娘親托兒所」內
    ，為避免李哲緯遭丙○○帶走，竟基於傷害人身體之犯意，出手拉扯丙○○，致
    丙○○受有頸、胸及手部之抓傷。
二、案經丙○○訴由台灣台南地方法院檢察署檢察官偵查起訴。
    理  由
一、訊據被告甲○○固坦承於右揭時、地有和告訴人丙○○發生拉扯，惟矢口否認涉
    有傷害犯行，辯稱：當天是因有參加母親節特別活動到托兒所，伊並不知道丙○
    ○會過來，後來我們兩人互相拉拉扯扯都有受傷，伊叫他不要把小孩子帶走，他
    硬要把小孩子帶走，過程中有互相拉扯云云。惟查：上開事實業據告訴人於偵審
    中指訴綦詳，並經證人即現場目擊者乙○○於偵訊時均證稱：「甲○○用手指抓
    告訴人前胸衣服、頸部」等情，且告訴人受有上揭傷害，亦有行政院衛生署豐原
    醫院診斷證明書一紙附卷可稽，顯見丙○○之傷確係因甲○○拉扯所造成，被告
    所辯乃卸責之詞，不足採信。至被告舉出托兒所之負責人陳忠志欲證明其並未出
    手打人，然其於本院審理時證稱：「我是娘親托兒所之負責人，現場他們為了小
    孩子的事情在爭吵，很多人倒成一團，他們拉扯的事情我有看到，但因場面很亂
    ，我不曉得是誰拉誰。」等語，此亦無法為被告有利之證明。本件事證明確，被
    告傷害犯嫌，堪予認定。
二、按弟媳婦為四等以內之旁係姻親，屬家庭成員，家庭成員間實施身體或精神上不
    法侵害之行為者，均屬家庭暴力，而家庭成員間故意實施家庭暴力行為而成立其
    他法律所規定之犯罪，則成立家庭暴力罪，家庭暴力防治法第三條第四款、第二
    條第一項、第二項定有明文。本件被告傷害弟媳婦之身體，所為係觸犯上開規定
    之家庭暴力罪，應成立刑法第二百七十七條第一項之傷害罪。爰審酌告訴人之傷
    勢及被告犯罪之動機係因家族糾紛、目的、手段、及犯罪後態度等一切情狀，量
    處如主文所示之刑，並諭知易科罰金之折算標準，以資懲儆。
據上論斷，應依刑事訴訟法第二百九十九條第一項前段，刑法第二百七十七條第一項
、第四十一條第一項，罰金罰鍰提高標準條例第一條前段、第二條，判決如主文。
中    華    民    國      九十      年      十一        月  二十九      日
                              臺灣臺南地方法院刑事第三庭
                                      法  官  蔡 奇 秀
右正本證明與原本無異
如不服本判決應於送達後十日內向本院提出上訴狀
                                      書記官  尹 之 玲
中    華    民    國      九十      年      十一        月  二十九      日
附錄本案論罪科刑法條全文：
刑法第二百七十七條第一項：傷害人之身體或健康者，處三年以下有期徒刑、拘役或
                          一千元以下罰金。


司法院資訊處製作；財團法人民間司法改革基金會備份。
